

# IVÁN GONZÁLEZ VALLES Desarrollador web full stack

### **SOBRE MI**

Desarrollador web autodidacta con experiencia en frontend y backend. Especializado en tecnologías como HTML, CSS, JavaScript, PHP, React, Laravel y WordPress. Experiencia en empresas como Previlabor SL, Sogeti SL y Grupo Backup. Actualmente emprendiendo un proyecto empresarial centrado en la creación contenido sobre grupos musicales de todo el mundo. Apasionado por la innovación y en constante búsqueda de nuevos desafíos.

### **APTITUDES**

Liderazgo Comunicación

Proactividad

Ofimática

Colectividad



### **CONTACTO**





 Dirección
 Arganda del Rey, Comunidad de Madrid, España.



## **EXPERIENCIA LABORAL**

# Desarrollador Web Full Stack Previlabor SL | May 2022 - Nov 2023

Funciones:

 Desarrollar software para soluciones de negocio, utilizando tecnologías como HTML, CSS, Bootstrap, JavaScript, ReactJS, Redux, jQuery, PHP, Python, MySQL, SQL Server, Firebird y WordPress, además de implementar webservices con Laboratorios Echevarne.

#### Desarrollador Web Full Stack

Sogeti SL | Mar 2018 - Ene 2022

Funciones:

 Gestionar interfaces de usuario y datos utilizando JavaScript y PHP, empleando frameworks como React y Laravel, así como APIs REST.

#### Desarrollador Web Full Stack

Grupo Backup | Sep 2017 - Ene 2018

Funciones:

 Desarrollar aplicaciones para la gestión de datos utilizando React JS, jQuery, PHP y bases de datos MySQL.



# FORMACIÓN ACADÉMICA

Grado Superior IES Villablanca ASIR | 2017



# **CAPACITACIONES**

#### **Cursos certificados**

- Máster PHP y POO.
- Master frameworks React, Vue y Angular.
- Curso React, redux y firebase.
- Curso Laravel.
- Curso WordPress.



## **CUALIFICACIONES PRINCIPALES**

#### Conocimientos Técnicos

- Front-end: HTML5, CSS3, JavaScript, ES6, APIs, React, Redux, ContextAPI, Bootstrap, Tailwind, jQuery.
- Backend: PHP, Laravel, Node.js (NPM), Express.
- WebServices: REST, TCP y FTP.
- Rest API, JSON.
- Entornos Apache Linux.
- Git
- SQL (MySQL, Firebird).
- CMS (WordPress).
- Python, Excel, Postman.

# IVÁN GONZÁLEZ VALLES Desarrollador web full stack

### **OBJETIVO PROFESIONAL**

Busco oportunidades para aplicar mi pasión por la innovación y mantenerme actualizado con las últimas tecnologías. Mi enfoque creativo y habilidad para adaptarme a desafíos son clave en mi desarrollo profesional. Busco roles donde pueda trabajar en equipo, interpretar las necesidades de los clientes y gestionar proyectos eficientemente.

### **REDES SOCIALES**

- in LinkedIn /in/ivangonzalezv/
- GitHub
  /ivanarganda
- Web https://igvdeveloper.com
- Proyectos
  - Carrito de compras
  - Aplicación SPA de usuarios
  - Compilación de código
     PHP
  - WebService Laravel
  - WebService carrito de compras



### **CUALIFICACIONES PRINCIPALES**

#### Habilidades

- Habilidades blandas: trabajo en equipo, interpretación de demandas de clientes, manejo eficiente de proyectos, comunicación, resolución de problemas y aprendizaje continuo.
- Innovación y actualización con las últimas tecnologías.
- Capacidad de análisis para entender requisitos complejos y desglosarlos en componentes lógicos.
- Creatividad y resolución de problemas constantes en programación, diseño y usabilidad.



## **OTROS DATOS DE INTERÉS**

#### Idiomas



Español Nativo



Inglés B2